【裁判字號】    97,訴,832
【裁判日期】    971209
【裁判案由】    違反毒品危害防制條例
【裁判全文】
臺灣屏東地方法院刑事判決               97年度訴字第832號
公  訴  人  臺灣屏東地方法院檢察署檢察官
被      告  甲○○
上列被告因違反毒品危害防制條例案件，經檢察官提起公訴（97
年度毒偵字第835號、第850號），本院判決如下：
    主  文
甲○○施用第二級毒品，累犯，處有期徒刑伍月；又施用第一級
毒品，累犯，處有期徒刑捌月。扣案之第一級毒品海洛因貳包（
驗後淨重零點零陸零公克、驗後淨重零點零伍捌公克）均沒收銷
燬之；又施用第一級毒品，累犯，處有期徒刑拾月。扣案之第一
級毒品海洛因壹包（驗後淨重零點零肆貳公克）沒收銷燬之；又
施用第二級毒品，累犯，處有期徒刑柒月。應執行有期徒刑貳年
肆月。扣案之第一級毒品海洛因包（驗後淨重零點零陸零公克
、驗後淨重零點零伍捌公克、驗後淨重零點零肆貳公克）均沒收
銷燬之。
    事  實
一、甲○○前因施用毒品案件，經本院於民國94年9 月19日以94
    年毒聲字第590 號裁定送觀察、勒戒後，認無繼續施用毒品
    之傾向，於94年10月20日釋放出所，並由臺灣屏東地方法院
    檢察署檢察官於同日以94年度毒偵字第2403號為不起訴處分
    確定；復於95年間，因施用毒品、搶奪等案件，分經本院以
    95年度訴字第693 號判決及臺灣士林地方法院以95年度訴字
    第875 號判決判處有期徒刑8 月、6 月確定在案，經分別減
    刑後，於96年1 月31日入監執行，並於96年7 月16日因徒刑
    執行完畢出監。
二、詎甲○○竟仍不思悔悟，明知海洛因及甲基安非他命業經公
    告列為毒品危害防制條例第2 條第2 項之第一、二級毒品，
    不得非法持有、施用，仍基於施用第一級毒品海洛因及第二
    級毒品甲基安非他命之犯意，於下列時地分別為施用第一級
    毒品海洛因及第二級毒品甲基安非他命犯行，茲分述如下：
  (一)於97年4 月22日晚間10時許，在屏東縣潮州鎮○○里○○路
    156 之8 號其住處內，以將第二級毒品甲基安非他命以鋁箔
    紙燒烤吸食煙霧的方式施用第二級毒品甲基安非他命1 次。
  (二)於97年4 月22日晚上10時許，在屏東縣潮州鎮○○里○○路
    156 之8 號其住處內，以將第一級毒品海洛因粉末摻水加入
    注射針筒混合後，注射手臂血管之方式，施用第一級海洛因
    1 次。嗣於同年月23日中午12時許，在屏東縣內埔鄉○○路
    與德光路口前，甲○○騎乘機車後載許秋滿，因行跡可疑為
    警盤查時，甲○○遂將其所有第一級毒品海洛因2 包（驗後
    淨重0 點060 公克、驗後淨重0 點058 公克）丟棄時，為警
    員當場發現，經詢問甲○○後，其方坦承上開施用毒品犯行
    ，復經其同意後採尿送驗，其尿液呈嗎啡及甲基安非他命反
    應。
  (三)於97年4 月24日早上某時，在其上開住處廁所內，以將第一
    級毒品海洛因粉末摻水加入針筒混合後，注射手臂血管之方
    式，施用第一級毒品海洛因1 次。
  (四)於97年4 月26日下午1 時許回溯120 小時內（不含其到警局
    接受詢問至採尿前之時間），在不詳地點，以不詳之方法，
    施用第二級毒品甲基安非他命1 次。嗣於同年月26日在屏東
    縣里港鄉，警方因接獲民眾報案，有竊盜嫌犯在屏東縣里港
    鄉○○段南二高橋下竊取電纜線，經現場民眾指證竊盜嫌犯
    為2 男1 女，駕駛1 輛深色自用小客車逃逸，在逃逸時駕駛
    座車門有被敲凹，往里港市區逃逸，經通知巡邏警員前往里
    港市區搜捕，於同日凌晨零時30分許，在屏東縣里港鄉○○
    村○○路福軒餐廳停車場前，發現車牌號碼S3-7508 號自用
    小客車停放路邊，且該車右前後車輪均破裂及駕駛座車門有
    凹洞，經警員上前盤查，發現車內後座踏板上留有疑似第一
    級毒品海洛因1 包及其他竊盜工具，經依法逮捕後，甲○○
    經詢問後，坦承上開第一級毒品海洛因1 包為其所有，復經
    其同意後採尿送驗，其尿液呈嗎啡及甲基安非他命反應。
三、案經屏東縣警察局內埔分局移請臺灣屏東地方法院檢察署檢
    察官偵查起訴。
    理  由
壹、程序部分：
    按傳聞法則之重要理論依據，在於傳聞證據未經當事人之反
    對詰問予以核實，乃予排斥，惟若當事人已放棄對原供述人
    之反對詰問權，於法院審判時表明同意該等傳聞證據可作為
    證據，基於證據資料愈豐富，愈有助於真實發現之理念，並
    貫徹刑事訴訟法修法加重當事人進行主義之精神，確認當事
    人對於證據能力有處分權之制度，傳聞證據經當事人同意作
    為證據，法院認為適當者，亦得為證據。另當事人於調查證
    據時，對於傳聞證據表示「沒有意見」、「對於證據調查無
    意見」，而未於言詞辯論終結前聲明異議，應視為已有將該
    等傳聞證據採為證據之同意，此刑事訴訟法第159條之5定有
    明文。檢察官、被告於本院準備程序時已表示對於全案卷證
    證據之證據能力均無意見，且同意作為本案之證據（本院卷
    第32頁），依刑事訴訟法第159 條之5 之規定，檢察官、被
    告已同意本案所有證據均有證據能力，本院斟酌該等證據並
    非非法取得，亦無證明力明顯過低之情形，是該等證據，均
    得採為證據。
貳：實體部分：
一、訊據被告甲○○固不否認有於97年4 月22日施用第一級毒品
    海洛因及第二級毒品甲基安非他命之事實，惟矢口否認有於
    97年4 月26日下午1 時許，為警採尿時起往前回溯120 小時
    內某時，在某不詳地點，施用海洛因及甲基安非他命各1 次
    ，辯稱：其當日僅有購買毒品，尚未開始施用毒品云云（見
    本院卷第47頁背面至48頁）。
二、經查：
  (一)事實欄二(一)、(二)之犯罪事實，業據被告於本院審理時坦承不
    諱（見本院卷第47頁背面），而被告為警所採集之尿液檢體
    ，經送請台灣檢驗科技股份有限公司檢驗，結果呈鴉片類、
    安非他命類陽性反應，有該公司97年5 月12日編號ＫＺ0000
    00000000濫用藥物尿液檢驗報告1 紙在卷可稽；且扣案之第
    一級毒品海洛因2 包（驗後淨重0 點060 公克、驗後淨重0
    點058 公克），經送高雄市立凱旋醫院檢驗結果，確係第一
    級毒品海洛因無誤，此有該醫院97年6 月2 日高市凱醫驗字
    第7186號濫用藥物成品檢驗鑑定書1 紙附卷可佐（見97年度
    毒偵字第850 號卷19至20頁）。足認被告上開自白顯與事實
    相符，堪信為真實。此部分事實事證明確，被告上開犯行洵
    堪認定。
  (二)事實欄二(三)之犯罪事實，業據被告於本院審理時坦承不諱（
    見本院卷第32頁），而被告為警所採集之尿液檢體，經送請
    台灣檢驗科技股份有限公司檢驗，結果呈鴉片類、安非他命
    類陽性反應，有該公司97年5 月14日編號ＫＺ000000000000
    濫用藥物尿液檢驗報告1 紙在卷可稽；且扣案之第一級毒品
    海洛因1 包（驗後淨重0 點042 公克），經送高雄市立凱旋
    醫院檢驗結果，確係第一級毒品海洛因無誤，此有該醫院97
    年6 月26日高市凱醫驗字第7366號濫用藥物成品檢驗鑑定書
    1 紙附卷可佐（見97年度毒偵字第835 號卷14頁、本院卷第
    27頁）。足認被告上開自白顯與事實相符，堪信為真實。此
    部分事實事證明確，被告上開犯行洵堪認定。至被告雖於本
    院審理時又改稱其並無施用第一級毒品云云（見本院卷第48
    頁），惟倘如被告所稱其於97年4 月26日查獲當日並無施用
    毒品，則其又何需於本院審理時自行坦承施用第一級毒品海
    洛因犯行。是其事後所辯，應係卸責之詞，並無可採。
  (三)事實欄二(四)之犯罪事實部分：
  (1)被告於97年4 月26凌晨零時30分許，在屏東縣里港鄉○○村
    ○○路福軒餐廳停車場前，因形跡可疑為警盤查，經警徵得
    其同意而於97年4 月26日下午1 時許，在屏東縣警察局里港
    分局大平派出所接受採尿，該尿液並經編列檢體編號為「里
    警分第00000000」，嗣經警於97年5 月5 日送台灣檢驗科技
    股份有限公司檢驗，經該公司先以EIA 酵素免疫分析法初步
    檢驗後，再以氣相層析質譜儀法確認檢驗結果呈鴉片類、安
    非他命類陽性反應，此有屏東縣警察局里港分局毒品案件涉
    嫌人尿液採證編號姓名對照表、台灣檢驗科技股份有限公司
    97年5 月14編號ＫＺ000000000000濫用藥物尿液檢驗報告1
    紙在卷可稽（見97年度毒偵字第835 號卷14頁）。
  (2)復觀之該檢驗報告，安非他命確認檢驗之數值為227ng/ml、
    甲基安非他命確認檢驗之數值為1217ng/ml ，其檢驗數值均
    高於正常值數倍，故其施用第二級毒品甲基安非他命毒品之
    事實，自堪認定。又施用甲基安非他命24小時後，約有施用
    劑量之70 %經由尿液排出，一般而言，在1 至5 天內，其尿
    液檢體中仍可檢測出其甲基安非他命陽性反應，有行政院衛
    生署管制藥品管理局91年9 月23日管檢字第109652號函文附
    卷可參，足見被告確有在其被採取尿液前120 小時內之某時
    施用第二級毒品甲基安非他命行為1 次。是被告雖辯稱其並
    未施用第二級毒品甲基安非他命云云，應係卸責之詞，並無
    可採。
  (3)綜上所述，被告前開所辯，係屬卸責之詞，不足採信。
  (四)是本件事證明確，被告上開犯行，洵堪認定，應予以依法論
    科。
三、按犯毒品危害防制條例第10條施用第一級、第二級毒品之罪
    者，檢察官應聲請法院裁定，令被告入勒戒處所觀察、勒戒
    ，經觀察、勒戒後，檢察官依據勒戒處所之陳報，認受觀察
    、勒戒人無繼續施用毒品傾向者，應即釋放，並為不起訴之
    處分；認受觀察、勒戒人有繼續施用毒品之傾向者，檢察官
    應聲請法院裁定令入戒治處所強制戒治，其期間為6 個月以
    上，至無繼續強制戒治之必要為止，但最長不得逾1 年，強
    制戒治期滿，應即釋放，由檢察官為不起訴之處分。觀察、
    勒戒或強制戒治執行完畢釋放後，5 年內再犯第10條之罪者
    ，應依一般刑事訴訟程序予以起訴論罪科刑，此觀諸毒品危
    害防制條例第20條第1 項、第2 項、第23條第1 項、第2 項
    規定自明。被告曾有如犯罪事實欄所示之觀察、勒戒前科，
    有臺灣高等法院被告前案紀錄表1 紙在卷可佐，其於觀察、
    勒戒執行完畢釋放後5 年內，再犯本件施用毒品案件，依前
    述規定自應予以起訴論罪科刑。
四、按海洛因、甲基安非他命係毒品危害防制條例第2 條第2 項
    第1 款、第2 款所定之第一級毒品、第二級毒品，不得非法
    持有、施用。故核被告所為，係各犯毒品危害防制條例第10
    條第1 項、第2 項施用第一級毒品罪、施用第二級毒品罪。
    其於施用海洛因、甲基安非他命前持有海洛因、甲基安非他
    命犯行，為其施用之高度行為所吸收，不另論罪。至於被告
    所犯上開4 罪間，犯意各別，行為互殊，且皆可獨立評價，
    自應分論併罰。查被告有事實欄所載論罪科刑執行之情形，
    此有臺灣屏東地方法院檢察署刑案資料查註紀錄表及臺灣高
    等法院被告前案紀錄表各1 份在卷可查，其受有期徒刑執行
    完畢後，5 年之內再犯有期徒刑以上刑之本罪，為累犯，應
    依刑法第47條第1 項規定加重其刑。爰審酌被告曾因施用毒
    品經送勒戒處所施以觀察勒戒後，仍未能戒斷其施用毒品之
    惡習，足見其陷溺已深，惟因施用毒品僅係戕害其自己身心
    並無加害他人，此次施用毒品次數各僅1 次，且其犯罪後坦
    承部分犯行、態度尚可等一切情狀，分別量處如主文所示之
    刑，並合併定其應執行刑，以示懲儆。扣案之第一級毒品海
    洛因3 包，經送請鑑驗後，均係第一級毒品海洛因無誤，已
    如前述；而因鑑定單位一般係以傾倒之方式，將包裝袋內之
    毒品倒出而與包裝袋分離而稱重，必要時，輔以刮杓刮取袋
    內粉末，然無論依何種方式分離，包裝袋內均有極微量之毒
    品殘留，業經法務部調查局以93年3 月19日調科壹字第0930
    0113060 號函釋在案，認前開空包裝袋，其內含有極微量第
    一級毒品海洛因殘留而無法析離，應整體視為查獲之第一級
    毒品海洛因，均應依毒品危害防制條例第18條第1 項前段之
    規定併予宣告沒收銷燬之。
五、據上論斷，應依刑事訴訟法第299 條第1 項前段，毒品危害
    防制條例第10條第1 項、第2 項、第18條第1 項前段，刑法
    第11條、第47條第1 項、第51條第5 款、第9 款，判決如主
    文。
本案經檢察官劉昀到庭執行職務。
中    華    民    國    97    年    12    月    9     日
                  刑事第一庭  審判長法  官  潘正屏
                                    法  官  曾吉雄
                                    法  官  許蓓雯
以上正本證明與原本無異。
如不服本判決應於收受判決後10日內向本院提出上訴書狀，並應
敘述具體理由；其未敘述上訴理由者，應於上訴期間屆滿後20日
內向本院補提理由書（均須按他造當事人之人數附繕本）「切勿
逕送上級法院」。
中    華    民    國    97    年    12    月    12    日
                                    書記官  蘇雅慧
附錄本判決論罪科刑法條全文
毒品危害防制條例第10條
施用第一級毒品者，處 6 月以上 5 年以下有期徒刑。
施用第二級毒品者，處 3 年以下有期徒刑。


司法院資訊處製作；財團法人民間司法改革基金會備份。
